【裁判字號】    99,易,1394
【裁判日期】    990614
【裁判案由】    竊盜
【裁判全文】
臺灣臺北地方法院刑事判決              99年度易字第1394號
公  訴  人  臺灣臺北地方法院檢察署檢察官
被      告  甲○○
上列被告因竊盜案件，經檢察官提起公訴（99年度偵字第10533
號），被告於本院審理中，就被訴事實為有罪之陳述，經本院告
知簡式審判程序意旨，並聽取公訴人及被告之意見後，本院裁定
依簡式審判程序審理，判決如下：
    主  文
甲○○於夜間侵入住宅竊盜，累犯，處有期徒刑玖月。
    事  實
一、甲○○前因竊盜案件，經本院以97年度易字第2747號判決判
    處有期徒刑4 月確定，連同接續執行之拘役45日，甫於民國
    98年10月17日縮刑期滿執行完畢，仍不知悔改，於99年5 月
    2 日凌晨1 時50分許，騎乘機車行經臺北市○○區○○街30
    8 巷17號1 樓前，見該址鐵捲門未拉下、玻璃門未關，且屋
    內之人正在沙發上睡覺，認有機可乘，竟意圖為自己不法之
    所有，基於竊盜之犯意，於夜間開門侵入該乙○○之住宅內
    ，徒手竊取乙○○所有放置在客廳桌上之HTC 牌行動電話（
    不含SIM 卡，序號000000000000000 號）及PDA （序號436C
    B00456號）各乙台，得手後欲離去之際，適為屋主乙○○當
    場發覺制伏並報警處理，始查獲上情。
二、案經乙○○訴由臺北市政府警察局萬華分局報請臺灣臺北地
    方法院檢察署檢察官偵查起訴。
    理  由
一、程序部分：本件被告甲○○所犯係死刑、無期徒刑或最輕本
    刑為3 年以上有期徒刑以外之罪，其於審理中就被訴事實為
    有罪之陳述，經本院告知簡式審判程序之旨，並聽取當事人
    意見後，本院遂依刑事訴訟法第284 條之1 、第273 條之1
    第1 項規定裁定進行簡式審判程序，合先敘明。
二、上開事實，業據被告於本院99年5 月19日之審理程序中坦承
    不諱，核與證人即被害人乙○○於警詢中證述之情節相符，
    並有扣押筆錄、贓物認領保管單等件在卷可稽，是被告上開
    任意性之自白核與事實相符而可採信，本案事證明確，被告
    之犯行堪以認定，自應依法論科。
三、按刑法第321 條第1 項第2 款所謂毀越門扇，其「越」係指
    踰越而言，如係從門走入或開鎖啟門入室，均不得謂為踰越
    門扇（最高法院77年度台上字第1130號等判決意旨參照）。
    本件被告於夜間見乙○○之住處門沒關，因而未經同意開門
    進入其內，已係侵入他人住宅無疑，但參照上開說明，尚非
    踰越門扇入內，是核被告所為，係犯刑法第321 條第1 項第
    1 款之於夜間侵入住宅竊盜罪；檢察官於起訴書謂被告踰越
    門扇竊盜等語，容有誤會，併此指明。查被告前因竊盜案件
    ，經本院以97年度易字第2747號判決判處有期徒刑4 月確定
    ，連同接續執行之拘役45日，於98年10月17日縮刑期滿執行
    完畢，此有臺灣高等法院被告前案紀錄表1 件附卷可參，其
    於5 年內故意再犯本件最重為有期徒刑以上之罪，為累犯，
    應依刑法第47條第1 項之規定加重其刑。
四、爰審酌被告正值青壯，竟不思進取、貪圖不勞而獲，恣意竊
    取他人之物欲將之變賣，蔑視他人之財產權，且屢有竊盜之
    前案紀錄，仍不思悔改，惟此次犯後坦承犯行，態度尚可，
    且所竊得之物業已由被害人乙○○領回，此有贓物認領保管
    單乙紙在卷可稽，犯罪所造成之損害非鉅，暨被告其餘素行
    、生活狀況、犯罪之動機、目的、手段等一切情狀，量處如
    主文所示之刑。
五、末公訴人請求宣告強制工作，固非無據，然查，被告前此雖
    有數筆竊盜之前案紀錄，然與本案之關連性如何？尚乏足夠
    之積極證據，此次被告所為亦僅係單獨行竊乙次，再參酌被
    告所述此次乃因迫於房租到期及無錢吃飯而為，與之前之竊
    盜犯行均無關連，此次犯案當時尚有在魚市場打工之正當工
    作，僅薪水無法及時支付房租而已等詞，暨檢察官未就聲請
    強制工作之理由提出前案紀錄以外之其他舉證，實難遽認被
    告有犯罪習慣或係因遊蕩、懶惰成習而犯罪，或有其他強制
    工作之法定事由存在，自難認有令入勞動場所強制工作之必
    要，故未如所請，併予說明。
據上論斷，應依刑事訴訟法第284 條之1 、第273 條之1 第1 項
、第299 條第1 項前段，刑法第321 條第1 項第1 款、第47條第
1 項，判決如主文。
本案經檢察官蔡偉逸到庭執行職務。
中    華    民    國    99    年    6     月    14    日
                  刑事第五庭  法  官  吳勇毅
上正本證明與原本無異。
如不服本判決應於收受送達後10日內向本院提出上訴書狀，並應
敘述具體理由；其未敘述上訴理由者，應於上訴期間屆滿後20日
內向本院補提理由書（均須按他造當事人之人數附繕本）「切勿
逕送上級法院」。告訴人或被害人如對於本判決不服者，應具備
理由請求檢察官上訴，其上訴期間之計算係以檢察官收受判決正
本之日期為準。
                              書記官  游秀珠
中    華    民    國    99    年    6     月    14    日
附錄本案論罪科刑法條全文：
中華民國刑法第321條
（加重竊盜罪）
犯竊盜罪而有左列情形之一者，處6 月以上、5 年以下有期徒刑
：
一  於夜間侵入住宅或有人居住之建築物、船艦或隱匿其內而犯
    之者。
二  毀越門扇、牆垣或其他安全設備而犯之者。
三  攜帶兇器而犯之者。
四  結夥三人以上而犯之者。
五  乘火災、水災或其他災害之際而犯之者。
六  在車站或埠頭而犯之者。
前項之未遂犯罰之。

司法院資訊處製作；財團法人民間司法改革基金會備份。
